臺灣臺北地方法院交通事件裁定　　　　 94年度交聲字第455號
異　議　人
即受處分人　甲○○
上列異議人即受處分人因違反道路交通管理處罰條例案件，對於
臺北市交通事件裁決所中華民國九十四年五月十日所為之處分（
原處分案號：北市裁二字第裁22-AAI503250號），聲明異議，本
院裁定如下：
    主  文
異議駁回。
    理  由
一、按機慢車兩段式左轉標誌應設於實施機慢車兩段式左轉路口
    附近顯明之處，並配合劃設機慢車左轉待轉區標線，用以告
    示左轉機器腳踏車或慢車駕駛人應遵照號誌指示，在號誌顯
    示允許直行時先行駛至右前方路口之左轉待轉區等待左轉，
    俟該方向號誌顯示允許直行後，再行續駛，以兩段方式完成
    左轉。又機慢車左轉待轉區線，用以指示機器腳踏車或慢車
    駕駛人分段行駛。視需要設於號誌管制之交岔路口。本標線
    線型為白色長方形，線寬十五公分。劃設於停止線前方，設
    有枕木紋行人穿越道者，劃設於枕木紋行人穿越道前方，道
    路交通標誌標線號誌設置規則第六十五條、第一百九十一條
    分別定有明文。再依道路交通安全規則第九十條規定，駕駛
    人駕駛汽車，應遵守道路交通標誌、標線、號誌之指示，並
    服從執行交通勤務之警察或依法令執行指揮交通及交通稽查
    任務人員之指揮。又道路交通管理處罰條例所稱之汽車，依
    該條例第三條第八款規定包括機器腳踏車，而汽車駕駛人轉
    彎時，有不依標誌、標線、號誌指示者，處新臺幣（下同）
    六百元以上一千八百元以下罰鍰，且汽車駕駛人駕駛汽車違
    反道路交通管理處罰條例第四十八條規定者，除應依該條所
    規定之罰鍰處罰外，並應予記違規點數一點，道路交通管理
    處罰條例第四十八條第二款、第六十三條第一項第一款亦有
    明文。
二、本件異議人即受處分人甲○○駕駛之車號ＡＰＹ─八七六號
    重型機車，於民國九十四年三月十七日下午七時三十一分左
    右，行經臺北市○○○路、基隆路口設有機慢車兩段左轉標
    誌之交岔路口，未遵守上開標誌之指示以二段式之方式完成
    左轉，而逕行直接左轉，適為在該路口執行交通稽查勤務之
    臺北市政府警察局中正第二分局員警林大友發現當場攔停，
    並以受處分人騎乘機車有上揭道路交通管理處罰條例第四十
    八條第二款規定之違規行為掣單舉發。嗣受處分人於應到案
    日期前向原處分機關提出申訴，經原處分機關請舉發單位調
    查結果，仍認受處分人確有上述違規行為，原處分機關乃依
    道路交通管理處罰條例第四十八條第二款（原處分贅引第一
    項）、第六十三條第一項第一款（原處分漏引第一款）、及
    違反道路交通管理事件統一裁罰基準表之規定，裁處受處分
    人罰鍰六百元，併予記違規點數一點。
三、訊據受處分人否認有任何違反道路交通管理處罰條例之行為
    ，辯稱：其車輛係沿臺北市○○路由西向東行使，行經基隆
    路一一三巷紅綠燈路口時左轉羅斯福路，該基隆路一一三巷
    路口並無劃設待轉區，自得左轉行駛云云。
四、經查：受處分人於九十四年三月十七日下午七時三十一分左
    右，騎乘車牌號碼ＡＰＹ─八七六號重型機車，行經臺北市
    ○○○路與基隆路口，違規未依標誌、標線指示兩段式左轉
    ，經臺北市政府警察局中正第二分局交通分隊員警林大友當
    場攔停掣單舉發之事實，業據證人林大友於本院訊問時具結
    證稱：「九十四年三月十七日下午七時三十一分在羅斯福路
    與基隆路口，我是執行取締交通違規，受處分人在該路口，
    騎機車不依規定兩段式左轉，我就依法攔停告發。」、「就
    是受處分人要到羅斯福路待轉區待轉，不可以在一一三巷那
    邊待轉，否則容易與基隆路的直行車交叉發生車禍。」等語
    明確（見本院九十四年六月二十三日訊問筆錄第二頁）。又
    參酌證人當庭繪製之現場簡圖及卷附現照照片對照觀之，於
    基隆路上接近羅斯福路路口處確已設置機慢車兩段式左轉標
    誌，及機慢車待轉區標線無訛，且觀諸上開照片內容，該交
    通標誌設置地點、位置明顯適當，標誌牌面亦屬清晰可見，
    從而駕駛人駕駛機車行經基隆路欲左轉進入羅斯福路南向北
    方向行駛時，均應遵守交通標誌之指示，先在號誌顯示允許
    直行時先行駛至右前方路口之左轉待轉區等待左轉，俟該方
    向號誌顯示允許直行後，再行續駛，以兩段方式完成左轉，
    始無違誤。本件受處分人係沿基隆路西向東方向行使，通過
    基隆路、羅斯福路口劃設之待轉區○○○○○路一一三巷口
    處左轉羅斯福路行駛，顯係刻意規避二段式左轉之規定，將
    使該二段式左轉標誌及待轉區標線成為虛設，且如證人所言
    易與基隆路的直行車交叉發生車禍，自為法所不許。從而依
    上說明，本件事證明確，受處分人之違規行為堪以認定。
五、綜上析述，受處分人駕駛之上開車號機車確有於上揭時、地
    在設有機慢車兩段左轉標誌之上述交岔路口，不依該標誌之
    指示以兩段式完成左轉，而逕行直接左轉之違規行為，原處
    分機關乃依上揭道路交通管理處罰條例第四十八條第二款及
    違反道路交通管理事件統一裁罰標準基準表之規定，就受處
    分人騎乘機車未依規定左轉之行為裁處罰鍰六百元，併依同
    條例第六十三條第一項第一款規定記違規點數一點，核無違
    誤，
    本件受處分人之異議為無理由，應予駁回。
據上論斷，應依道路交通案件處理辦法第十九條，裁定如主文。
中　　華　　民　　國　　94　　年　　9 　　月　　30　　日
　　　　　　　　　交通法庭法  官 胡宗淦
以上正本證明與原本無異。
如不服本裁定，應於送達後5日內，向本院提出抗告狀。
                           書記官 張耀鴻
中　　華　　民　　國　　94　　年　　10　　月　 　4　　日
